【裁判字號】    90,易,201
【裁判日期】    900809
【裁判案由】    毒品危害防制條例
【裁判全文】
台灣苗栗地方法院刑事判決                            九十年度易字第二一號
    公  訴  人  臺灣苗栗地方法院檢察署檢察官
    被      告  甲○○○
右列被告因違反毒品危害防制條例案件，經檢察官提起公訴（九十年度毒偵字第四八
、一九三、二一二號），本院判決如左：
    主  文
甲○○○連續施用第二級毒品，處有期徒刑陸月，如易科罰金，以佰元折算壹日。
    事  實
一、甲○○○前因施用毒品案件，先後經依本院八十七年度毒聲字第四六五號裁定及
    臺灣板橋地方法院八十八年度毒聲字第二九五二號裁送觀察、勒戒後，均認無繼
    續施用毒品傾向，分別由臺灣苗栗地方法院檢察署檢察官於民國八十七年十月二
    十九日二十六日以八十七年度偵字第三○○二號及臺灣板橋地方法院檢察署檢察
    官於八十八年六月二十九日以八十八年度偵緝字第九九九號為不起訴處分確定在
    案。詎其於前開不起訴處分後五年內，猶不知悛悔，復基於施用第二級毒品安非
    他命之概括犯意，自八十八年六月底某日起，至八十九年一月十一日止，連續施
    用第二級毒品安非他命多次，除依本院八十九年度毒聲字第五二八號裁定令入戒
    治處所施以強制戒治外，並經本院於八十九年六月十六日以八十九年度苗簡字第
    二一三號簡易判決判處有期徒刑四月，並於八十九年七月二十四日確定在案，嗣
    於八十九年八月三十日本院復因臺灣苗栗地方法院檢察署檢察官之聲請，認其強
    制戒治已屆滿三月，其成效經評定為合格，無繼續戒治之必要，以八十九年度毒
    聲字第一四六五號裁定停止戒治，並宣告所餘期間付保護管束，於八十九年九月
    三十日停止戒治而出所。詎甲○○○仍不知悔悟，竟另行起意，又基於施用安非
    他命之概括犯意，於保護管束期間內之八十九年九月三十日起至九十年四月中旬
    入監執行前某日止，在不詳地點，連續施用第二級毒品安非他命多次，施用頻率
    約每二週施用一次。嗣先後經臺灣苗栗地方法院檢察署採尿室於八十九年十二月
    五日、同年十二月二十一日、九十年一月四日採尿檢驗結果，均呈甲基安非他命
    陽性反應，始悉上情，並經本院於九十年一月十九日以九十年度毒聲字第五二號
    裁定撤銷停止戒治，令入戒治處所繼續強制戒治。
二、案經臺灣苗栗地方法院檢察署檢察官自動檢舉偵查起訴。
    理  由
一、訊據被告甲○○○於本院審理時坦承上開連續施用安非他命多次等情不諱，又其
    於八十九年十二月五日、同年十二月二十一日及九十年一月四日所採集之尿液，
    經檢驗結果，均呈甲基安非他命陽性反應，此有私立中山醫學院附設孫中山先生
    紀念醫院藥物濫用檢測中心篩檢報告三件附卷可按。次查，被告前因施用毒品案
    件，先後經本院及臺灣板橋地方法院裁定送觀察、勒戒後，均認無繼續施用毒品
    之傾向，分別由臺灣苗栗地方法院檢察署檢察官於八十七年十月二十九日以八十
    七年度偵字第三○○二號及臺灣板橋地方法院檢察署檢察官於八十八年六月二十
    九日以八十八年度偵緝字第九九九號為不起訴處分確定在案後，又於五年內再犯
    毒品危害防制條例第十條第二項之罪，除依本院八十九年度毒聲字第五二八號裁
    定令入戒治處所施以強制戒治，嗣於八十九年八月三十日經本院以八十九年度毒
    聲字第一四六五號裁定停止戒治，並宣告所餘期間付保護管束，且經本院以八十
    九年度苗簡字第二一三號刑事簡易判決判處有期徒刑四月確定在案等節，有臺灣
苗栗地方法院檢察署刑案查註紀錄表、臺灣高等法院被告全國前案紀錄表、本院
    八十八年度苗簡字第二一三號簡易判決及法務部全國檢察官線上查詢刑案人犯在
    監所最新資料報表各一件附卷可憑。是被告前因非法施用第二級毒品先後經不起
    訴處分後，五年內再度非法施用第二級毒品，送強制戒治，經停止戒治付保護管
    束，又於保護管束期間內再犯本件非法施用第二級毒品之罪，事證明確，其犯行
    堪以認定。
二、按安非他命為毒品危害防制條例第二條第二項第二款所規範之第二級毒品。又犯
    毒品危害防制條例第十條之罪者，依同條例第二十條第一項規定，檢察官應先將
    被告送勒戒處所觀察、勒戒，經觀察、勒戒後而無繼續施用毒品之特定情形下，
    始得由檢察官為不起訴處分，除此情形外，被告倘有繼續施用毒品行為，仍應依
    刑事訴訟程序追訴處罰，此觀同條例第二十條第三項規定不起訴處分後五年內再
    犯或三犯以上者，不適用同條第二項得由檢察官為不起訴處分之規定即明。查被
    告甲○○○前因施用第二級毒品案件，先後經裁定送觀察、勒戒後，均認無繼續
    施用傾向，分別由臺灣新竹地方法院檢察署檢察官、臺灣板橋地方法院檢察署檢
    察官為不起訴處分在案。被告復於五年內三犯毒品危害防制條例之案件，除依本
    院裁定令入戒治處所施以強制戒治外，另經本院於八十九年六月十九日以八十九
    年度苗簡字第二一三號刑事簡易判決判處有期徒刑四月，並於八十九年七月二十
    四日確定在案，其於停止戒治付保護管束期間內再行於八十九年九月三十日起至
    九十年四月中旬入監執行前某日止施用安非他命，所為係違反毒品危害防制條例
    第十條第二項之施用第二級毒品罪。被告先後多次施用毒品犯行，時間緊接，方
    法相同，觸犯構成要件相同之罪，顯係基於概括犯意為之，為連續犯，依刑法第
    五十六條之規定，以一罪論。其施用毒品前後非法持有毒品之低度行為，應為施
    用之高度行為所吸收，不另論罪。末查公訴人係以被告於八十九年十二月五日或
    前數日內之某時起至九年一月四日或前數日內之某時止施用安非他命而提起公訴
    ，惟被告於本院審理時供承其係自八十九年九月三十日起至九十年四月中旬入監
    執行前某日止連續施用，上開未經起訴部分因與已起訴且判決有罪部分有連續犯
    之裁判上一罪關係，自應併予審判，故本院自得併予審究，併此敘明。爰審酌被
    告非法施用第二級毒品安非他命，對個人身心戕害甚鉅，且前已因施用毒品案件
    ，經二次觀察、勒戒後，均認無繼續施用毒品傾向，經不起訴處分確定在案，又
    再度被查獲施用毒品，經送強制戒治且判刑，又四犯本件施用安非他命犯行，顯
    未因前所受之觀察、勒戒、強制戒治等處分及判刑而決心改過，惟念其於本院審
    理時尚能坦承犯行及其本件施用毒品行為之情節輕重等一切情狀，量處所主文所
    示之刑，並諭知易科罰金之折算標準。
據上論斷，應依刑事訴訟法第二百九十九條第一項前段，毒品危害防制條例第十條第
二項，刑法第十一條前段、第五十六條、第四十一條第一項前段，罰金罰鍰提高標準
條例第二條，判決如主文。
本案經檢察官呂曾達到庭執行職務。
中    華    民    國    九十      年      八        月        九        日
                                    臺灣苗栗地方法院刑事第二庭
                                        法  官  陳  慧  萍
右正本證明與原本無異。
如不服本判決，應於送達後十日內向本院提出上訴狀(須附繕本)，上訴於台灣高等法
院台中分院。
                                        書記官  陳  建  分
中    華    民    國    九十      年      八        月        九        日
附錄論罪科刑法條
毒品危害防制條例第十條第二項：
施用第二級毒品者，處三年以下有期徒刑。


司法院資訊處製作；財團法人民間司法改革基金會備份。
